【裁判字號】    99,毒抗,79
【裁判日期】    990625
【裁判案由】    聲請強制戒治
【裁判全文】
臺灣高等法院高雄分院刑事裁定          99年度毒抗字第79號
抗  告  人
即  被  告  甲○○
上列抗告人因聲請強制戒治案件，不服臺灣高雄地方法院中華民
國99年6 月4 日裁定（99年度審毒聲字第847 號），提起抗告，
本院裁定如下：
    主  文
抗告駁回。
    理  由
一、抗告意旨略以：抗告人即被告甲○○於民國99年1 月底因另
    案入監執行，刑期4 年，遠長於強制戒治之1 年，在監執行
    期間並無繼續施用毒品之可能，為避免徒增被告戒治費用之
    負擔，為此提起抗告等語。
二、按犯毒品危害防制條例第10條之罪者，檢察官應聲請法院裁
    定，令被告入勒戒處所觀察、勒戒，其期間不得逾2 月。觀
    察、勒戒後，檢察官依據勒戒處所之陳報，認受觀察、勒戒
    人有繼續施用毒品傾向者，檢察官應聲請法院裁定令入戒治
    處所強制戒治，其期間為6 個月以上，至無繼續強制戒治之
    必要為止，但最長不得逾1 年，同條例第20條第1 項、第2
    項定有明文。
三、經查：被告因施用第二級毒品，經原審法院99年度審毒聲字
    第461 號裁定令入勒戒處所觀察、勒戒，嗣經執行觀察勒戒
    後，認其仍有繼續施用毒品傾向，此有卷附上開案件之刑事
    裁定、臺灣高雄看守所99年5 月21日高所衛字第0991000152
    號函暨所附有無繼續施用毒品傾向證明書（編號：2249）及
    有無繼續施用毒品傾向評估標準紀錄表各1 紙在卷可稽。而
    依上開「有無繼續施用毒品傾向評估標準紀錄表」之記載，
    被告在人格特質方面得分46分，在臨床徵候方面得分35分，
    在環境相關因素方面得分5 分，合計86分，有上開「有無繼
    續施用毒品傾向評估標準紀錄表」足參；再依法務部與衛生
    署共同修正之「有無繼續施用毒品傾向評分標準評分說明手
    冊」所定判定原則，得分在60分以上判定為有繼續施用毒品
    傾向，在50分以下判定為無繼續施用毒品傾向，51分至59分
    之間則須再做整體評估後決定，被告上開評估總分86分，而
    上開評估有無繼續施用毒品傾向之標準，乃係經專業評定而
    制定，為全國接受勒戒者所一體適用，自有相當可信度，從
    而，被告有繼續施用毒品傾向之事實，應可認定。至於抗告
    意旨所陳「其因另案入監執行，且刑期長於強制戒治之1年
    ，已無繼續施用毒品之可能」等情，係屬不同案件之執行之
    問題，與本件需入戒治處所施以強制戒治，並無關聯。
四、綜上所述，原審因而裁定被告「令入戒治處所強制戒治，其
    期間為6 個月以上，至無繼續強制戒治之必要為止，但最長
    不得逾1 年」，經核尚屬允當。被告提起本件抗告，並無理
    由，抗告應予駁回。
據上論結，應依刑事訴訟法第412 條，裁定如主文。
中    華    民    國    99    年    6     月    25    日
                  刑事第三庭    審判長法  官   莊崑山
                                      法  官   莊松泉
                                      法  官   唐照明
以上正本證明與原本無異。
不得再抗告。
中    華    民    國    99    年    6     月    25    日
                                      書記官   黃琳群

司法院資訊處製作；財團法人民間司法改革基金會備份。
